臺灣雲林地方法院刑事判決　　　　　　　 99年度訴字第824號
公　訴　人　臺灣雲林地方法院檢察署檢察官
被　　　告　林瑞祺
上列被告因違反毒品危害防制條例案件，經檢察官提起公訴（99
年度毒偵字第1356號），被告於準備程序就被訴事實為有罪之陳
述，經本院合議庭裁定由受命法官獨任行簡式審判程序，判決如
下：
    主    文
林瑞祺施用第一級毒品，累犯，處有期徒刑捌月。扣案之注射針
筒壹支，沒收之，扣案之殘渣袋壹個，沒收銷燬之。
    犯罪事實
一、林瑞祺前(一)因施用毒品案件，經裁定送觀察、勒戒後，認有
    繼續施用毒品傾向，復經裁定令入戒治處所施以強制戒治，
    嗣於民國97年9 月16日停止強制戒治處分釋放出所，並由臺
    灣雲林地方法院檢察署檢察官以97年度戒毒偵字第96、97、
    98、99、100 號不起訴處分確定。(二)因竊盜案件，經本院以
    96年度易字第585 號判決判處有期徒刑7 月確定，於98年4
    月11日縮刑期滿執行完畢（構成累犯）。詎仍不知悔改，於
    上開強制戒治執行完畢釋放後5 年內，又基於施用第一級毒
    品海洛因（下稱海洛因）之犯意，於99年9 月27日上午10時
    許，在雲林縣斗六市○○路220 巷62號住處，以將海洛因摻
    水置於針筒內注射之方式，施用海洛因1 次。嗣於99年9 月
    29日上午8 時，為警持本院核發之搜索票至林瑞祺上開住處
    搜索，當場扣得林瑞祺所有之注射針筒1 支及殘渣袋1 個，
    並經警採集其尿液送驗，結果呈可待因、嗎啡陽性反應，而
    悉上情。
二、案經彰化縣警察局田中分局報告臺灣雲林地方法院檢察署檢
    察官偵查起訴。
    理    由
一、被告林瑞祺所犯係死刑、無期徒刑、最輕本刑為3 年以上有
    期徒刑以外之罪，其於準備程序就前揭被訴事實為有罪之陳
    述，經受命法官告知簡式審判程序之旨，並聽取其與公訴人
    之意見後，本院合議庭認無不得或不宜改依簡式審判程序進
    行之情事，依刑事訴訟法第273 條之1 第1 項、第284 條之
    1 規定，裁定由受命法官獨任進行簡式審判程序。
二、上揭犯罪事實，業據被告於本院審理時坦承不諱，而其於99
    年9 月29日為警持本院99年度聲搜字第496 號搜索票，至其
    上開住處搜索，嗣經採集尿液後，送往詮昕科技股份有限公
    司，以氣相層析質譜儀GC/MS 檢驗結果，確呈毒品嗎啡陽性
    反應，此有該公司99年10月13日濫用藥物尿液檢驗報告、彰
    化縣警察局田中分局委託檢驗代號與真實姓名對照認證單、
    99年度聲搜字第496 號搜索票各1 份在卷可憑（見警卷第4
    、11頁；偵卷第20頁），復有被告於上開時、地為警搜索而
    查獲時之搜索扣押筆錄、扣押物品目錄表各1 份、現場照片
    3 張，以及當場扣得之注射針筒1 支、殘渣袋1 只在卷足參
    （見警卷第5 至8 頁、第15、16頁），足認被告前揭自白與
    事證相符，應堪採信。再查，被告前因施用毒品案件，經裁
    定送執行觀察、勒戒後，因有無繼續施用毒品之傾向，復經
    裁定令入戒治處所施以強制戒治，於97年9 月16日停止強制
    戒治處分釋放出所，此有臺灣高等法院被告前案紀錄表1 份
    附卷可憑，故被告於受強制戒治處分執行完畢並釋放後5 年
    內，再犯本案毒品危害防制條例第10條第1 項之罪，事證明
    確，被告犯行堪以認定，應依法論科。
二、查海洛因係毒品危害防制條例第2 條第2 項第1 款規定之第
    一級毒品。核被告所為，係犯毒品危害防制條例第10條第1
    項之施用第一級毒品罪。被告因施用第一級毒品而持有第一
    級毒品之低度行為，應為其施用之高度行為所吸收，不另論
    罪。又被告因竊盜案件，經本院判處有期徒刑7 月確定，於
    98年4 月11日縮刑期滿執行完畢，有臺灣高等法院被告前案
    紀錄表在卷足憑，是其於受徒刑之執行完畢，5 年以內故意
    再犯本案有期徒刑以上之罪，為累犯，應依法加重其刑。爰
    審酌被告有施用毒品、竊盜前科，此有前揭被告前案紀錄表
    在卷可參，且無視毒品對於自身健康之戕害及國家對杜絕毒
    品犯罪之禁令，不思悔改，徹底袪除施用毒品之惡習，殊不
    可取，然考量被告施用毒品之犯行，本質上乃屬戕害自己身
    心健康之行為，尚未有嚴重破壞社會秩序或侵害他人權益之
    情形，且犯後坦承犯行，態度良好，暨被告自陳目前擔任鐵
    工，月薪約新臺幣3 萬元、國小畢業、離婚育有1 子、母親
    年近80歲等一切情狀，量處如主文所示之刑。
三、扣案之注射針筒1 支，係被告所有供其施用海洛因所用之物
    ，業據被告供承在卷，爰依刑法第38條第1 項第2 款規定，
    予以宣告沒收。至扣案之殘渣袋1 個，原係裝有海洛因，業
    據被告自陳在卷，而包裝毒品之包裝袋，縱使該毒品取出後
    ，一般而言，仍會有極微量毒品殘渣殘留在原包裝袋上，無
    法完全析離，應視同毒品之一部分，爰依毒品危害防制條例
    第18條第1 項前段，併予宣告沒收銷燬之。
依刑事訴訟法第273 條之1 第1 項、第299 條第1 項前段，毒品
危害防制條例第10條第1 項、第18條第1 項前段，刑法第11條前
段、第47條第1 項、第38條第1 項第2 款，判決如主文。
本案經檢察官莊珂惠到庭執行職務。
中    華    民    國  100     年    1     月    10    日
                  刑事第三庭  法  官  陳雅琪
以上正本證明與原本無異。
如不服本判決應於收受判決後10日內向本院提出上訴書狀，並應
敘述具體理由；其未敘述上訴理由者，應於上訴期間屆滿後20日
內向本院補提理由書（均須按他造當事人之人數附繕本）。「切
勿逕送上級法院」。
                              書記官  顏錦清
中    華    民    國  100     年    1     月    10    日
附錄法條：毒品危害防制條例第10條
施用第一級毒品者，處 6 月以上 5 年以下有期徒刑。
施用第二級毒品者，處 3 年以下有期徒刑。